

RESUMO DO PERFIL:

Com mais de 10 anos de experiência em hardware, infraestrutura, sistemas e suporte ao usuário, tenho desenvolvido habilidades que me permitem aprender rapidamente e lidar efetivamente com as demandas do cotidiano em um ambiente empresarial. Meu objetivo é sempre buscar o equilíbrio e superar novos desafios, buscando soluções criativas e eficientes para atender às necessidades da empresa. Estou comprometido em oferecer o melhor suporte possível, garantindo a satisfação dos usuários e o sucesso dos projetos nos quais estou envolvido.

CONTATO:

Telefone: (92) 98478-6522 E-mail: eu.pedrojr@icloud.com

LinkedIn: https://www.linkedin.com/in/pedroo-

junior

Manaus AM

INFORMAÇÕES ADICIONAIS:

Brasileiro, solteiro, 31 anos.

Inglês e Espanhol: Intermediário.

Determinação e compromisso.

Facilidade de comunicação

interpessoal no ambiente empresarial.

CNH categoria AB.

Total disponibilidade de mudança de estado,

cidade e viagens a trabalho.

ANALISTA QA / ANALISTA DE TESTE / ANALISTA DE TI / ANALISTA DE REDES / SUPORTE DE SISTEMA / HELP DESK

COMPETÊNCIAS E HABILIDADES:

Javascript, Testes ágeis + Scrum, SQL, HTML/CSS, NodeJs, Restful API, Git/Github, Swagger, Postman, Docker, BDD/Cucumber, gerenciamento de rede, infraestrutura física e lógica, servidores DELL, AWS, Zabbix, migração de servidores, suporte ao usuário, service desk, Windows OS, IOS, MacOS, android, linux, gestão de equipe, gestão de projetos, metodologias ágeis, ITIL, Office 365, Servidores de email, banco de dados Oracle, MySQL, Cloud Azure, sistemas ERP's e CRM como: Protheus, TOTVS, SAP, Finaz, Conta azul, Grupo Consig, Vanguard e outros, ferramentas de acesso remoto: Anydesk, Team View; Zendesk, Trello, Jira, Confluence.

FORMAÇÃO ACADÊMICA:

Universidade Norte do Paraná Análise e desenvolvimento de sistema - 2020 (cursando)

CESPES

Fundação Esperança

Técnico em Segurança do Trabalho - 2012

ÚTILMA SCHOOL

Analista de teste de software - 2023 (Cursando)

EXPERIÊNCIA PROFISSIONAL:

ANALISTA DE SUPORTE DE SISTEMA

Modallport Sistemas | Mar 2023 - Atualmente.

Monitoramento de sistema, diagnóstico de sistema, suporte ao usuário, treinamento de sistema, atualização de software, manutenção preventiva, gerenciamento de backup, monitoramento de segurança, criação de usuários, bloqueio de usuários, reset de senha de usuários, levantamento de requisitos, reuniões de projetos de melhoria do sistema e documentação de procedimentos.

CURSOS COMPLEMENTARES:

- Pacote Office
- Microsoft Access.
- Microsoft Power point.
- Microsoft Fronte page.
- CorelDraw
- Hardware
- Montagem, Configuração de microcomputadores, instalação desoftwares e sistemas operacionais.
- · Web Design.
- Adobe Photoshop.
- Macromedia Fireworks mx.
- Macromedia Flash MX.
- Macromedia Dreamwever MX.
- · HTML, PHP.
- Técnico em Rede, eletrônica e manutenção em notebook.
- Tecnologia da Informação.
- Treinamento de combate a princípios de incêndio e primeirossocorros.
- Treinamento de facilitador de 5s.
- Sistema da informação.
- · Cientista de dados.
- Desenvolvimento de Aplicativos para Android.
- Profissional Adaptável: Inteligência emocional, finanças pessoais e liderança. (PUCRS)
- Análise de Dados
- Office 365
- Microsoft Azure
- Power BI
- SAP
- Gestão de projetos
- Linguagem de programação phyton
- Analista de teste de software
- no code

EXPERIÊNCIA PROFISSIONAL:

ANALISTA DE SUPORTE SÊNIOR

GLC Corporate. | Out 2020 / Set 2022

Gerenciamento do setor de T.I de 5 unidades espalhadas pelo brasil dos quais foram feitos planejamentos estratégicos revisados mensalmente para que pudesse fluir toda estrutura e processos de T.I; melhorias, estruturas de software CRM e ERP para integrar os setores da empresa além de contratos de serviços como: servidores AWS, centrais telefônicas nas nuvens, gerenciamento Zabbix dentre outros.

ANALISTA DE SUPORTE PLENO

GLC Corporate. | Fev 2020

Implantação de toda infraestrutura de rede, v-lan, montagem de computadores, sistema de ligação VOIP, sistema de câmera IP, configurações em computadores, notebooks, orçamentos e compras de material de informática, instalações e ativações de softwares dentre outros.

ANALISTA DE SUPORTE PLENO

Compacta Construções industriais . | 2016-2019

Eu cuidava do gerenciamento e criação de contas de e-mail corporativos, controle de equipamentos de informática, controle de acesso à rede, criação de rede interna (intranet) configuração, montagem e

manutenção em Desktops e notebooks, instalação e configuração de sistemas operacionais e softwares. Montagem de cabeamentoestruturado, recarga de cartuchos e toners para impressoras HPploter e Brother, fabricação de cabos e gerenciamento de rede, configuração de roteadores e servidores Windows Server 2016, atendimento ao usuário, helpdesk. Conhecimento dos softwares e hardware mikrotik e TOTVS.

ANALISTA DE SUPORTE PLENO

Stefanini IT Solutions 2014 - 2015

Atendimento de suporte de TI remoto e presencial para os clientes: Azul, Correios, Porto Seguro e TIM. Prestando serviços como: abertura de chamado, configuração, manutenção em Desktops e notebooks, instalação e configuração de sistemas operacionais e softwares, montagem de cabeamento estruturado, fabricação de cabos e gerenciamento de rede, configuração de roteadores (Sonic Wall) e servidores Windows Server 2008, configuração em BAG-TAG e PASS-Boarding e outras impressoras.

ANALISTA DE SISTEMA

Grupo Parex | 2012-2014

Configuração, montagem e manutenção em Desktops e notebooks, instalação e configuração de sistemas operacionais e softwares. Montagem de cabeamento estruturado, recarga de cartuchos e toners para impressoras HP ploter e Brother, configuração de

roteadores (Sonic Wall) e servidores windows Server 2008 e obtive conhecimento dos softwares da TOVTS e E-Social.